臺灣板橋地方法院刑事判決　　　　　　100年度簡上字第294號
上　訴　人　臺灣板橋地方法院檢察署檢察官
上　訴　人
即　被　告　許源松
上列上訴人因被告傷害案件，不服本院中華民國100年3月15日10
0年度簡字第240號第一審判決（聲請簡易判決處刑案號：臺灣板
橋地方法院檢察署99年度調偵字第2631號）提起上訴及移送併辦
（100 年度偵字第6534號），本院管轄之第二審合議庭判決如下
：
    主    文
原判決撤銷。
許源松傷害人之身體，處拘役貳拾日，如易科罰金，以新臺幣壹
仟元折算壹日。
    犯罪事實
一、許源松於民國99年8月12日下午4時20分許，在臺北縣三重市
    （現改制為新北市三重區○○○○路45巷32號 1樓處，因細
    故而與楊天祥發生爭執，竟基於傷害人身體之犯意，徒手接
    續毆打楊天祥臉部、手部，致使楊天祥受有左臉2公分1公
    分瘀傷、右手肱骨上端原有而尚未復原之閉鎖性骨折傷勢加
    劇等傷害。
二、案經楊天祥訴請臺北縣（現改制為新北市）政府警察局三重
    分局移送臺灣板橋地方法院檢察署檢察官偵查後聲請簡易判
    決處刑及移送併案審理。
    理    由
一、證據能力部分：按所謂證據能力，指證據得提出於法院調查
    ，以供作認定犯罪事實存否之用所具備之形式資格，而證據
    能力之有無，即證據是否適格，悉依相關法律定之，不許法
    院自由判斷。無證據能力之證據資料，應先予以排除，不得
    作為判斷之依據，故證據資料必先具有證據能力，容許為訴
    訟上之證明，並在審判期日經合法調查後，始有證明力可言
    ，而得進一步為法院評斷其能否證明某種待證事實有無之實
    質證據價值（最高法院95年度臺上字第3764號、96年度臺上
    字第5979號判決意旨參照）。次按被告以外之人於審判外之
    陳述，雖不符刑事訴訟法第159條之1至第159條之4之規定，
    而經當事人於審判程序同意作為證據，法院審酌該言詞陳述
    或書面陳述作成時之情況，認為適當者，亦得為證據。當事
    人、代理人或辯護人於法院調查證據時，知有第159條第1項
    不得為證據之情形，而未於言詞辯論終結前聲明異議者，視
    為有前項之同意，同法第159條之5定有明文，究其立法意旨
    在於傳聞證據未經當事人之反對詰問予以核實前，原則上先
    予排除，惟若當事人業已放棄反對詰問權，於審判程序中表
    明同意該等傳聞證據可作為本案證據，或於言詞辯論終結前
    未曾聲明異議者，基於尊重當事人對傳聞證據之處分權，且
    證據資料愈豐富，愈有助於真實發見之理念，並強化言詞辯
    論之功能，使訴訟程序得以聚焦爭點，集中審理與順暢進行
    ，上開傳聞證據亦有證據能力。又刑事訴訟法第159條之5第
    2項擬制同意與同條第1項之明示同意有別，實務上常見當事
    人等係以「無異議」或「沒有意見」表示之，斯時倘該證據
    資料之性質，已經辯護人閱卷而知悉，或自起訴書、原審判
    決書之記載而了解，或偵、審中經檢察官、審判長、受命法
    官、受託法官告知，或被告逕為認罪答辯或有類似之作為、
    情況，即可認該相關人員於調查證據之時，知情而合於擬制
    同意之要件（最高法院96年度臺上字第4174號判決意旨參照
    ）。另刑事訴訟法第159條之5之規定，僅在強調當事人之同
    意權得取代其反對詰問權，使傳聞證據得作為證據，並無限
    制必須不符合同法第159條之1至第159條之4規定，始有適用
    ，亦即依目的解釋之方法，第159條之5並不以被告以外之人
    於審判外之陳述「必不符合」第159條之1至第159條之4有關
    傳聞法則例外規定之情形，始有其適用（臺灣高等法院暨所
    屬法院96年度法律座談會刑事類提案第26號研討結果足參）
    。經查，本判決下列所引用之被告許源松以外之人於審判外
    之言詞或書面陳述，固均屬傳聞證據，惟當事人迄至本案言
    詞辯論終結時，對於前揭傳聞證據既皆已知情，猶或表示同
    意作為本案之證據，或未對該等證據資料之證據能力聲明異
    議，本院審酌上開證據資料製作時之情況，製作人與被告間
    並無恩怨嫌隙，衡諸製作當時應無刻意誣陷或迴護被告之情
    ，復查無其他違法不當取證或證據容許性明顯過低等瑕疵，
    因認以之作為證據俱屬適當，揆諸前開規定與說明，該等證
    據資料自應有證據能力，合先敘明。
二、訊據被告許源松對上揭犯罪事實業已坦白承認，核與證人即
    告訴人楊天祥於99年8月12日、99年8月30日警詢時指述及99
    年10月13日、99年10月26日偵查中結證之被害情節大致相符
    ，並經證人許做於99年10月26日偵查中結證：被告於案發時
    對告訴人說其上次就要打告訴人，之後就動手空手打告訴人
    ，並將告訴人推倒在地等語，證人林麗鳳於99年 8月13日警
    詢時證稱渠見被告與告訴人起爭執，被告並將告訴人壓在椅
    子上，渠即拉開被告等語屬實，復有祐民醫院（聲請簡易判
    決處刑書誤載為佑民醫院）99年8月14日開立之診斷證明書1
    紙、祐民醫院100年5月19日函附之告訴人部分病歷資料暨10
    0年6月10日函文及所附告訴人就診時之傷勢照片各 1份等件
    附卷可稽，再觀諸祐民醫院前揭100年6月10日函文內容所載
    ，可知告訴人所受之「肱骨上端閉鎖性骨折」，依外觀腫脹
    及膚色變化判定外力造成之時間應有 1週以前，骨折並非就
    醫當天發生，左臉之瘀傷非患者主述，而係診察時發現並加
    記載，由於傷勢無大礙，故診斷證明書未予列入。綜上，足
    認被告自白確與事實相符，本案事證已臻明確，其犯行洵堪
    認定，應予依法論科。
三、論罪與科刑：
(一)核被告許源松所為，係犯刑法第277條第1項之普通傷害罪。
    又按如數行為於同時同地或密切接近之時地實施，侵害同一
    之法益，各行為之獨立性極為薄弱，依一般社會健全觀念，
    在時間差距上，難以強行分開，在刑法評價上，以視為數個
    舉動之接續施行，合為包括之一行為予以評價，較為合理，
    則屬接續犯，而為包括之一罪（最高法院86年臺上字第3295
    號判例意旨足資參照）。查被告徒手先後毆打告訴人臉部、
    手部，係基於同一傷害之犯意，於密切接近之時間及同地實
    行，侵害同一法益，應按接續犯，論以一罪。至檢察官移送
    併案審理部分，與被告上開被訴之犯罪事實相同，核屬犯罪
    事實同一之案件，本院自得併予審理，附此敘明。原審認被
    告罪證明確，予以論罪科刑，固非無見，惟告訴人係因被告
    之毆打行為，致受左臉2公分1公分瘀傷、右手肱骨上端原
    有而尚未復原之閉鎖性骨折傷勢加劇等傷害，業如前述，原
    判決誤以被告所為，係使告訴人受有右手肱骨骨折之傷害，
    遽而論罪科刑，容有未合，被告據以提起上訴，非無理由，
    自應由本院將原判決撤銷，另為適法之判決。
(二)爰審酌被告既已成年，智識思慮亦屬正常，應知在現代民主
    法治社會中，對於任何紛爭之解決，當本諸理性和平之手段
    與態度為之，其竟捨此弗為，僅因細故即恣意以暴力方式，
    徒手毆打告訴人成傷，所為甚屬不該，犯罪動機與目的亦無
    任何可原之處，足徵其法治觀念之薄弱，且事後終未能實際
    賠償告訴人所受之損害或積極為任何彌縫作為，本不宜輕縱
    之，惟念及被告犯後尚知及時坦承犯行，且告訴人所受傷勢
    尚未至相當嚴重之程度，又被告前曾因妨害自由案件，經臺
    灣雲林地方法院以91年度易字第199號判處有期徒刑5月，嗣
    經臺灣高等法院臺南分院於91年7月31日以91年度上易字第7
    85號判決上訴駁回確定，並於91年10月15日易科罰金執畢乙
    之情，有臺灣高等法院被告前案紀錄表等件附卷可參，於本
    案雖不構成累犯，然已見其素行尚非良善，兼衡酌被告犯罪
    時所受之刺激、犯罪之手段、情節、其智識程度、平日生活
    與經濟情況、與告訴人之關係等一切情狀，量處如主文第 2
    項所示之刑，併諭知易科罰金之折算標準。至檢察官依告訴
    人之聲請，泛以被告未向告訴人道歉，顯無悔意，指摘原審
    判決量刑過輕云云，上訴求予撤銷改判，揆諸前揭說明，容
    有誤會，末此敘明。
據上論斷，應依刑事訴訟法第 455條之1第1項、第3項、第369條
第1項前段、第364條、第299條第1項前段，刑法第277條第1項、
第41條第 1項前段，刑法施行法第1條之1第1項、第2項前段，判
決如主文。
本案經檢察官陳世錚到庭執行職務
中    華    民    國    100    年    7    月    29    日
                  刑事第十七庭  審判長法  官  陳信旗
                                      法  官  俞秀美
                                      法  官  劉正偉
上列正本證明與原本無異。
不得上訴。
                                      書記官  陳慧津
中    華    民    國   100    年    7     月    29    日
附錄論罪法條全文：
中華民國刑法第277條第1項：
傷害人之身體或健康者，處3年以下有期徒刑、拘役或1千元以下
罰金。